【裁判字號】    98,毒抗,320
【裁判日期】    981014
【裁判案由】    聲請戒治
【裁判全文】
臺灣高等法院臺南分院刑事裁定        98年度毒抗字第320號
抗  告  人
即  被  告  甲○○
上列抗告人因聲請戒治案件，不服臺灣臺南地方法院中華民國98
年9月11日裁定（98年度毒聲字第421號）提起抗告，本院裁定如
下：
    主  文
抗告駁回。
    理  由
一、本件抗告意旨略以：(1)抗告人被捕後為表悔悟之心，曾協助
    台南縣警察局永康分局等警方並共查獲逮捕兩名上游毒販，
    且出庭作證指認，有毒品危害防制條例第17條之適用。(2)抗
    告人另犯竊盜案判刑2年確定因逃亡遭通緝期間，一心悔悟
    專心工作，並無再施用毒品，有抗告人入獄尿液檢驗單可為
    證明，況且觀察勒戒後尚有2年徒刑需執行，何來繼續施用
    毒品一說，抗告人為此提起抗告，請求撤銷原裁定云云。
二、經查：
    (一)原審檢察官聲請意旨略以：被告甲○○因施用第一級毒品
      案件，經依臺灣臺南地方法院98年度毒聲字第740號裁定
      令入臺灣臺南看守所附設勒戒處所觀察、勒戒後，認其有
      繼續施用毒品之傾向，有該所98年8月28日南所衛字第980
      006574號函檢送之「有無繼續施用毒品傾向證明書」暨「
      有無繼續施用毒品傾向評估標準紀錄表」各一紙附卷，爰
      依毒品危害防制條例第20條第2項之規定，聲請裁定令入
      戒治處所施以強制戒治等語。原裁定以被告前因施用第一
      級毒品案件，經原審法院以97年度毒聲字第740號裁定令
      入臺灣臺南看守所附設勒戒處所觀察、勒戒，嗣經觀察、
      勒戒結果，認其有繼續施用毒品之傾向，而裁定令入戒治
      處所施以強制戒治，其間為6個月以上，至無繼續強制戒
      治之必要為止，但最長不得逾1年。本院經核，原裁定於
      法並無不合。
    (二)抗告人固以前揭情詞為抗告理由。然按觀察、勒戒後，檢
      察官依據勒戒處所之陳報，認受觀察、勒戒人有繼續施用
      毒品傾向者，檢察官應聲請法院裁定令入戒治處所強制戒
      治，其期間為6個月以上，至無繼續強制戒治之必要為止
      ，但最長不得逾1年，毒品危害防制條例第20條第2項後段
      定有明文。查抗告人前因施用第一級毒品案件，經原審法
      院以97年度毒聲字第740號裁定令入臺灣臺南看守所附設
      勒戒處所觀察、勒戒，經觀察、勒戒結果，認其有繼續施
      用毒品之傾向，有臺灣臺南看守所附設勒戒處所民國98年
      8月28日南所衛字第0980006574號函檢送之「有無繼續施
      用毒品傾向證明書」及「有無繼續施用毒品傾向評估標準
      紀錄表」各1紙在卷可稽，依上開「有無繼續施用毒品傾
      向評估標準紀錄表」之記載，評估項目有人格特質、臨床
      徵候、環境相關因素等3大項，此3大項又分為11小項，經
      綜合判斷認「有繼續施用毒品傾向」。查被告經觀察、勒
      戒結果，認其有繼續施用毒品之傾向，揆諸上開法律規定
      ，自應裁定令入戒治處所強制戒治，其期間為6個月以上
      ，至無繼續強制戒治之必要為止，但最長不得逾1年，是
      原裁定准依檢察官之聲請，而裁定被告令入戒治處所施以
      強制戒治，其間為6個月以上，至無繼續強制戒治之必要
      為止，但最長不得逾1年，於法並無不合。至被告稱因其
      供出2名上游毒販，而經警查獲，此乃於刑事案件審判時
      應否適用毒品危害防制條例第17條予以減刑之問題。另被
      告稱其尚有竊盜案經判刑2年待執行部分，與本案應送強
      制戒治之裁定無關，至於將來如何執行強制戒治及徒刑，
      乃日後執行檢察官如何執行之問題，均非得作為本件抗告
      之正當理由，亦不得於抗告程序予以審酌，附此敘明。
三、從而本件抗告為無理由，應予駁回，應依刑事訴訟法第412
    條，裁定如主文。
中    華    民    國    98    年    10    月    14    日
                  刑事第一庭    審判長法  官  黃崑宗
                                      法  官  陳顯榮
                                      法  官  王明宏
以上正本證明與原本無異。
不得再抗告。
                                      書記官  黃全忠
中    華    民    國    98    年    10    月    14    日


司法院資訊處製作；財團法人民間司法改革基金會備份。
